# 未控制且未重大影响的股权，如何能计入其公允价值计量且其变动计入其他综合收益的....

提问人：木易彐火の风 时间：2020-06-02 13:33:09
请问下，各位知道。
持有的3%的上市公司股权，在新金融工具准则下。
有什么办法或者满足什么条件的情况下，能够归入 以公允价值计量且其变动计入其他综合收益 的金融资产而不是以公允价值尽量且其变动计入当期损益的金融资产吗？

回答人：chenyiwei
同时满足以下条件：
1 、该项股权投资满足“非交易性”的认定标准，即不属于新CAS 22第十九条所列“表明企业持有该金融资产或承担该金融负债的目的是交易性的”的任何一种情形。
2 、在初始确认该项金融资产时（或者，对新金融工具准则首次执行日已持有的金融资产，在该首次执行日），由企业内部适当层级的管理层作出不可撤销的指定（请注意该指定一经作出不得撤销），将其指定为其他权益工具投资。